【裁判字號】    89,易,1250
【裁判日期】    891229
【裁判案由】    違反毒品危害防制條例
【裁判全文】
臺灣新竹地方法院刑事判決                        八十九年度易字第一二五號
    公  訴  人  臺灣新竹地方法院檢察署檢察官
    被      告  甲○○
右列被告因違反毒品危害防制條例案件，經檢察官提起公訴（八十九年度毒偵字第二
二九Ｏ號）及移送併案審理（八十九年度毒偵字第二二三一號、八十九年度毒偵緝字
第二三四號），本院判決如左：
    主  文
甲○○連續施用第二級毒品，累犯，處有期徒刑陸月，如易科罰金，以佰元折算壹
日。
扣案之第一級毒品海洛因壹包（毛重零點壹公克）及第二級毒品安非他命壹包（毛重
伍點陸公克），均沒收銷燬。
    事  實
一、甲○○於民國八十五年間因分別違反麻醉藥品管理條例及傷害案件，經本院先後
    判處有期徒刑四月及八月確定，再經本院定應執行刑為有期徒刑十月，於八十七
    年四月三十日執行完畢。前甫又因施用第二級毒品案件，經本院以八十八年度毒
    聲字第一二九一號裁定送觀察、勒戒後，認無繼續施用毒品之傾向，由臺灣新竹
    地方法院檢察署檢察官於八十八年十一月十一日，以八十八年度毒偵字第一五三
    號予以不起訴處分確定。其竟仍不知悔改，復基於概括之犯意，自八十八年十二
    月中旬某日起至八十九年九月六日下午止，在新竹縣內之廟宇等地，以平均一天
    施用二次之頻率，連續施用第二級毒品安非他命多次。嗣為警於附表編號一至四
    號所示之時、地查獲或通知到警局採尿而得悉上情，並扣得如附表編號二、四號
    所示之物（甲○○另涉施用一級毒品部分應另行偵處）。
二、甲○○於附表編號四所示時、地為警查獲採尿化驗呈毒品甲基安非他命陽性反應
    後，經本院依聲請以八十九年度毒聲字第二二六九號裁定送觀察、勒戒後，認有
    繼續施用毒品傾向，並經本院再以八十九年度毒聲字第二四九一號裁定令入戒治
    處所施以強制戒治一年。
三、案經新竹縣警察局竹北分局報告臺灣新竹地方法院檢察署檢察官偵查起訴及移送
    併案審理。
    理  由
一、訊據被告甲○○，對於在右開時、地多次施用第二級毒品安非他命事實，業已於
    偵查中及本院審理時坦承不諱，而被告在警訊時多次所親自採取、封緘之尿液，
    經送新竹縣及桃園縣衛生局、臺灣檢驗科技股份有限公司等處檢驗，確均呈甲基
    安非他命陽性反應，此有詳如附表編號一至四號所示之尿液檢驗報告及被告姓名
    代號對照表等在卷可憑；此外，並有如附表編號二號所示時、地查獲之第二級毒
    品安非他命一包（毛重五‧六公克）扣案在卷可佐，被告之自白與事實相符，綜
    上所述，被告甲○○多次施用第二級毒品安非他命之犯行，堪以認定。又被告前
    甫因施用第二級毒品案件，經本院以八十八年度毒聲字第一九二一號裁定送觀察
    、勒戒後，因認無繼續施用毒品之傾向，由臺灣新竹地方法院檢察署檢察官於八
    十八年十一月十一日，以八十八年度毒偵字第一五三號予以不起訴處分確定，有
    不起訴處分書、臺灣新竹地方法院檢察署刑案資料查註紀錄表及臺灣高等法院被
    告全國前案紀錄表等在卷可憑，其於受不起訴處分後，五年以內再犯本件違反毒
    品危害防制條例第十條之罪，再經本院以八十九年度毒聲字第二二六九號裁定送
    觀察、勒戒（另經臺灣桃園地方法院以八十九年毒聲字第二五一四號裁定亦同送
    觀察、勒戒），認有繼續施用毒品傾向，有上開裁定書、指揮書及臺灣新竹看守
    所附設勒戒所八十九年九月二十六日出具之竹所總字第二一三九號函送之有無繼
    續施用毒品傾向證明書一份附卷可參，本件事證已臻明確，被告施用第二級毒品
    安非他命之犯行堪以認定，應予依法論科。
二、核被告甲○○所為，係犯毒品危害防制條例第十條第二項之施用第二級毒品安非
    他命罪。其持有第二級毒品安非他命之低度行為，應為其施用第二級毒品安非他
    命之高度行為所吸收，不另論罪。公訴人起訴事實雖未敘及被告所犯自八十八年
    十二月中旬某日起至八十九年八月三十一日止施用二級毒品之犯行，然該部分事
    實與公訴人起訴之施用二級毒品之犯罪事實既具連續犯之裁判上一罪關係，應為
    起訴效力所及；至檢察官移送併案審理之被告自八十九年三月四日至同年七月二
    十日止施用二級毒品之犯行，雖未據起訴，因與起訴部份具有連續犯之裁判上一
    罪之關係，為起訴效力所及，本院自均應予以審究，併此敘明。被告先後多次施
    用第二級毒品之犯行，時間緊接、手法雷同，所犯係犯罪構成要件相同之罪，顯
    均係基於概括之犯意反覆為之，應依刑法第五十六條連續犯之規定論以一連續施
    用第二級毒品罪，並依法加重其刑。被告甲○○於八十五年間因分別違反麻醉藥
    品管理條例及傷害案件，經本院先生判處有期徒刑四月及八月確定，再經本院定
    應執行刑為有期徒刑十月，於八十七年四月三十日執行完畢，有臺灣新竹地方法
    院檢察署刑案資料查註紀錄表及臺灣高等法院被告全國前案紀錄表在卷足參，其
    於受有期徒刑之執行完畢後五年以內再犯本件有期徒刑以上之罪，為累犯，依刑
    法第四十七條規定加重其刑，並遞加之。爰審酌被告前於受觀察、勒戒後，因認
    無繼續施用毒品之傾向，甫經臺灣桃園地方法院檢察署檢察官予以不起訴處分，
    竟不知珍惜機會反而一再沾染毒品及斟酌其品性、生活狀況等一切情狀，量處如
    主文所示之刑，並諭知易科罰金之折算標準。
三、至於扣案如附表編號二所示之第二級毒品安非他命一包（毛重五‧六公克）、如
    附表編號四所示之第一級毒品海洛因一包（毛重零‧一公克），不問屬於犯人與
    否，均應依毒品危害防制條例第十八條第一項前段之規定宣告沒收銷燬之。至於
    扣案如附表編號四所示之注射針筒二支係被告所有，供其施用第一級毒品海洛因
    所用之物，與本案無涉，應由檢察官另行處理，爰不在此予以沒收。
四、至於檢察官移送併案審理之臺灣新竹地方法院檢察署八十九年度毒偵字第二二三
    一號、八十九年度毒偵緝字第二三四號案件中關於被告施用第一級毒品海洛因之
    犯行，雖已據被告坦承在卷，且有驗尿報告及一級毒品與施用工具扣案在卷，惟
    本案中被告施用一級毒品之犯行部分檢察官漏未起訴，且與本案並無裁判上一罪
    關係，本院無從予以併案審理，此部分應退回檢察官另行依法處理。
五、據上論斷，應依刑事訴訟法第二百九十九條第一項前段，毒品危害防制條例第十
    條第二項、第十八條第一項前段，刑法第十一條、第五十六條、第四十一條、第
    四十七條，罰金罰鍰提高標準條例第二條，判決如主文。
本案經檢察官林鳳師到庭執行職務。
中      華      民      國    八十九    年     十二     月    二十九    日
                                  臺灣新竹地方法院刑事第一庭
                                      法  官  遲  中  慧
右正本證明與原本無異。
如不服本判決，應於判決送達後十日內向本院提出上訴狀( 應附繕本 )，上訴於
臺灣高等法院。
                                      書記官  龔  柏  萃
中      華      民      國    八十九    年     十二     月    二十九    日
附  表：
┌──┬──────┬──────┬──────┬───────────┐
│編號│查獲時間或通│查獲地點或通│ 扣  押  物 │採尿送驗呈甲基安非他命│
│    │知採尿時間  │知到案地點  │            │陽性反應鑑定書        │
├──┼──────┼──────┼──────┼───────────┤
│ 一 │八十九年三月│桃園縣新屋鄉│無          │新竹縣衛生局八十九年三│
│    │四日下午二時│蚵間村滿庭芳│            │月十六日出具之竹縣衛六│
│    │許          │ＫＴＶ      │            │字第八九Ｏ五九三號尿液│
│    │            │            │            │檢驗單（附於臺灣桃園地│
│    │            │            │            │方法院檢察署八十九年度│
│    │            │            │            │毒偵字第一六八三號偵查│
│    │            │            │            │卷第二十八頁）        │
├──┼──────┼──────┼──────┼───────────┤
│ 二 │八十九年六月│桃園縣平鎮市│第二級毒品安│桃園縣衛生局八十九年六│
│    │七日下午二時│大昌路五十七│非他命一包（│月二十日出具之不法藥物│
│    │二十分許    │巷二號旁    │毛重五‧六公│檢定書（附於臺灣桃園地│
│    │            │            │克）        │方法院檢察署八十九年度│
│    │            │            │            │毒偵字第三二三六號偵查│
│    │            │            │            │卷第三十四頁）        │
├──┼──────┼──────┼──────┼───────────┤
│ 三 │八十九年七月│新竹縣警察局│無          │臺灣檢驗科技股份有限公│
│    │二十日晚上十│竹北分局刑事│            │司八十九年八月三日出具│
│    │一時十分許  │組          │            │之ＣＨ00000000│
│    │            │            │            │一四五號濫用藥物尿液檢│
│    │            │            │            │驗報告（附於臺灣新竹地│
│    │            │            │            │方法院檢察署八十九年度│
│    │            │            │            │毒偵字第二二一三號偵查│
│    │            │            │            │卷第五頁）            │
├──┼──────┼──────┼──────┼───────────┤
│ 四 │八十九年九月│新竹縣湖口鄉│第一級毒品海│新竹縣衛生局八十九年九│
│    │七日中午 十 │和興村德興路│洛因一包（毛│月十五日出具之竹縣衛六│
│    │二時三十分許│三五一號    │重Ｏ‧一公克│字第八九一五七五號尿液│
│    │            │            │）、注射針筒│檢驗單（附於臺灣新竹地│
│    │            │            │二支        │方法院檢察署八十九年度│
│    │            │            │            │毒偵字第二二九Ｏ號偵查│
│    │            │            │            │卷第二十二頁）        │
└──┴──────┴──────┴──────┴───────────┘
附錄本案論罪科刑法條全文：毒品危害防制條例第十條第二項、
毒品危害防制條例第十條：
施用第一級毒品者，處六月以上五年以下有期徒刑。
施用第二級毒品者，處三年以下有期徒刑。


司法院資訊處製作；財團法人民間司法改革基金會備份。
